# 请问，陈老师，财政补贴

提问人：wangyanru~ 时间：2020-09-15 16:33:11
陈老师，A公司是政府与社会资本共同成立的PPP项目公司，投资建设运营某条高速公路，PPP项目合同中约定当该高速年度实际通行费收入低于年度保底通行费收入时，差额由政府予以补贴。该条高速公路与 2018 年年底通车试运行， 2019 年的实际通行费收入低于合同约定的年度最低通行费收入，在 2019 年年度会计报表中政府补足的差额部分需不需要确认？如果确认，属于收入还是其他收益。该补贴是否需要交纳增值税？

回答人：chenyiwei
如果有保底收入或差额补足约定的，则该保底后的最低收入就应当作为一项金融资产予以确认，不应将特许经营权全部确认为无形资产。相应地，你的问题不应存在，建议重新考虑此前对该项特许经营安排的会计处理是否合理。